臺灣高等法院刑事判決　　　　　　 95年度上更(一)字第276號
上　訴　人　臺灣臺北地方法院檢察署檢察官
上　訴　人
即　被　告　丙○○
　　　　　　　　　　（另案在台灣台北監獄執行中）
選任辯護人　蔡宏修律師
上列上訴人因被告違反毒品危害防制條例案件，不服臺灣臺北地
方法院94年度訴字第384號，中華民國94年10月18日第一審判決
（起訴案號：臺灣臺北地方法院檢察署94年度偵字第705號及移
送併辦：94年度偵字第6797號），提起上訴，經判決後，由最高
法院發回更審，本院判決如下：
    主  文
原判決關於販賣第三級毒品部分撤銷。
丙○○連續販賣第三級毒品，累犯，處有期徒刑伍年陸月，扣案
如附表所示之物均沒收。販賣毒品所得財物新臺幣拾萬玖仟陸佰
元沒收，如全部或一部不能沒收時，以其財產抵償之。
    事  實
一、丙○○前因持有毒品案件，於93年8月26日經臺灣臺北地方
    法院以93年簡字第2019號刑事簡易判決判處有期徒刑5月，
    如易科罰金以三百元折算一日，同年9月18日確定，並於同
    年10月26日易科罰金執行完畢。竟不知悔改，明知愷他命（
    Ketamine）係毒品危害防制條例第2條第2項第3款所規範之
    第三級毒品，不得非法販賣，竟基於販賣營利之概括犯意，
    自93年8月29日起至93年9月4日止，以每支（或稱每「管」
    、「瓶」，確實重量不詳）新台幣（下同）8百元至1千元之
    價格，連續在臺北市及臺北縣等地，分別販賣予不詳姓名之
    人牟利，其中93年8月29日販賣二次，一次販賣7支得款7千
    元，一次21支得款2萬元，93年8月30日販賣三次，一次1支
    得款1千元，一次50支得款5萬元，一次30支得款3萬元，93
    年9月4日販賣一次2支得款1千6百元，共計10萬9千6百元。
    嗣於同年10月21日上午8時30分許，在其臺北市中山區○○
    ○路○段93巷19號7樓之3住處經警查獲，並扣得其所有如附
    表編號一至編號四所示之物。詎其仍承前販賣營利之概括犯
    意，於同年12月26、27日間，在臺北市○○○路附近，以10
    萬元之價格，向一綽號「阿正」之成年男子，販入如附表編
    號五所示之愷他命，然未及賣出，即於同年月29日下午11時
    40分許，在同前址住處經警查獲，並扣得如附表編號五、六
    所示之物。
二、案經臺北市政府警察局大安分局及刑事警察大隊分別報告臺
    灣臺北地方法院檢察署檢察官偵查後起訴及移送併辦審理。
    理  由
壹、證據能力方面：
    按通訊監察錄音之譯文，僅屬依據監聽錄音結果予以翻譯之
    文字，固具文書證據之外觀，但實際上仍應認監聽所得之錄
    音帶或光碟，始屬調查犯罪所得之證物。刑事訴訟法第165
    條之1第2項所稱之證物，如其蒐證程序合法，並經合法調查
    ，自具證據能力。因此檢察官如提出通訊監察錄音之譯文為
    其證據方法，實乃以其監聽所得之錄音帶或光碟，為調查犯
    罪所得之證物，法院本應依刑事訴訟法第165條之1所列之方
    法調查，以判斷該錄音帶或光碟是否與通訊監察錄音之譯文
    相符。而監聽錄音製作之譯文，雖通常為偵查犯罪機關單方
    面製作，然若被告或訴訟關係人對其真實性並無爭執，經法
    院於審判期日提示譯文供當事人辨認、表示意見並為辯論者
    ，程序自屬適法（最高法院95年度臺上字第295號、94年度
    臺上字第4665號判決意旨參照）。查本案卷內之相關電話監
    聽，事前均有獲得臺灣板橋地方法院檢察署檢察官依法核發
    之通訊監察書（原審卷第158、159頁），取證程序未見違法
    情事；而警方依監聽錄音所製作之監聽譯文，經原審提示予
    被告、辯護人，其等僅就93年9月4日19時58分11秒及20時45
    分21秒之二筆譯文有爭執（見於原審94年7月13日所提陳報
    狀，原審卷第154頁），嗣經原法院勘驗在卷（見原審卷第
    164頁），被告及其辯護人對其餘譯文之真實性則無爭執 (
    原審卷第165頁)，依上開說明，本案卷內相關監聽譯文應有
    證據能力。
貳、實體方面：
一、訊據被告丙○○固供承自93年8月29日起，連續以其所有之
    0000000000號行動電話，對外聯絡時，分別以「褲子」、「
    Ｋ」、「衣」、「一」等用語代表第三級毒品愷他命，並以
    「支」、「管」及「瓶」等字作為計量單位，而於通話中提
    及價格、數量及交貨地點等買賣要件；復於93年12月29日經
    警查獲前二、三日間，向綽號「阿正」之成年男子，以10萬
    元購得如附表編號五所示之愷他命等情；然矢口否認有何販
    賣情事，辯稱其因辦理搖頭派對，故經常有人打電話詢問愷
    他命之價格及純度，其於電話中所提及之毒品代號及金額，
    即為被告自身購買毒品之價格，並非販賣過程，至於附表編
    號五所示之愷他命，係為供己施用而購入，並無販賣營利之
    意圖云云，並於本院辯稱：伊沒有販賣毒品，監聽譯文並不
    是毒品的交易對話，而是普通聊天對話云云。另常用代語「
    下半身、褲子、衣服」表示愷他命等語。
二、經查：
(一)被告自93年8月29日起至同年9月4日止，先後以其所有之000
    0000000 號行動電話，與各該行動電話使用人聯絡確認下列
    事項：
  1.93年8月29日上午1時41分，0000000000號電話使用人（發話
    方）：「發話人：『你有沒有辦法弄【下半身】？』... 『
    你那邊有沒有7支，這邊客人要。』；被告：『有』.. 『7
    支喔！這個要賺，要賺起來啊！』；發話人：『我有跟他講
    說一支一千... 先帶7支... 馬上過去』，被告：『那我坐
    計程車送過。』」販賣7支共得7千元（詳臺灣板橋地方法院
    檢察署93年度偵字第17235號偵查卷第18頁）。
  2.93年8月29日下午8時34分，0000000000號電話使用人（發話
    方）：「發話人：『我有看到，有【衣】』；被告：『【
    衣】我有收錢。』；發話人：『他說1500啊！』... 『你賣
    他那麼便宜喔！』；被告：『Ｋ是小陳交代，21支收2萬』
    」販賣21支共2萬元（詳同前偵查卷第19、20頁）。
  3.93年8月30日上午6時22分，0000000000號電話使用人（發話
    方）：「發話人：『那邊有沒有【衣服】？』；被告：『有
    啊』... 『！進文說不行啊』、『進文 (靜雯)說不能賣
    毒品給你啊』；發話人：『那是對我姐不行，對我可以，白
    痴喔！』」以最有利之1支計算，計得1千元（詳同前偵查卷
    第21、21頁）。
  4.93年8月30日上午2時19分，0000000000電話使用人（發話方
    ）：「發話人：『你現在幫我送50克到ＤＪ。』；被告：『
    現在【褲子】都不便宜！』；發話人：『多少？』；被告
    ：『我就賺50塊可以嗎？我拿900塊。』；發話人：『那就
    算1000啊！』；被告：『那我等一下拿過去。』」販賣50支
    共5萬元（詳同前偵查卷第24頁）。
  5.93年8月30日上午5時16分，0000000000電話使用人（發話方
    ）：「發話人：『孟孟，有沒有好一點的【褲子】？』；被
    告：『有，我剛接200，但是已經被拿120走了，現在剩下80
    ，在拿給人家看。』；發話人：『你先拿個3、50給我，好
    不好？』；被告：『我現在人在外面... 我被ＤＪ的人拿了
    120克走了。』；發話人：『很屌的嗎？』；被告：『沒有
    很屌，中等，我等一下會留過去你看。』」，以最有利被告
    之30支，共3萬元（詳同前偵查卷第24頁）。
  6.93年9月4日下午8時45分，0000000000電話使用人（發話方
    ）：「發話人：『我布丁朋友... 小胖，之前你拿2支給我
    ，我拿1600元給你那個，你記得嗎？有一天早上在MIX樓下
    啊！』、『你現在手頭【褲子】多還是少？』；被告：『【
    褲子】不錯啊！』... 」販賣2支，共1600元（詳同前偵查
    卷第29頁至31頁）。以上均有監聽錄音帶及譯文等件可憑。
(二)被告於原審亦自承前開通話內容中，「褲子」及「Ｋ」均是
    指純度較高之愷他命、「衣」是指純度較低之愷他命，至於
    「一支」、「一管」、「一瓶」等則是指愷他命之分量等情
    不諱（見原法院卷第203頁），被告選任辯護人辯稱各該代
    號並非代表毒品之意思云云，顯與前開事證有違，自不足採
    。又被告於前開通話內容中，明白敘述毒品種類、價格、數
    量甚至交貨地點等買賣要件，並提及賺取差價與送貨方式等
    內容甚明；其空言否認買賣，辯稱僅係回答自己所購入之價
    格云云，亦與上述通話內容不符，不足採信。且被告於93年
    8月29日電話中所述：「【衣】我有收錢」、「【Ｋ】是小
    陳交代21支收2萬」；、同年月20日所述：「（【褲子】）
    我剛接200，但是已經被拿120走了，現在剩下80，在拿給人
    家看」等語，均足以認定被告交付毒品、收取費用之行為；
    其辯稱前開通話內容尚不能證明其有交付愷他命，完成買賣
    第三級毒品之情事云云，尚難採信。
(三)況且前述通話內容中，發話號碼多有不同，而被告幾乎都是
    被動受話的一方，若非確有販賣毒品情事，又豈可能有如此
    多量之詢價電話撥入，此外，扣案如附表編號一所示之愷他
    命，經送請內政部警政署刑事警察局鑑定之結果，確含有愷
    他命之成分，此有內政部警政署刑事警察局93年11月26日刑
    鑑字第0930216850號鑑驗通知書在卷可稽（見臺灣板橋地方
    法院檢察署93年偵字第17235號卷第69頁），並有如附表編
    號二所示用以連絡販賣事宜之0000000000號行動電話一支、
    編號三所示之分裝袋172個及編號四所示之分裝瓶650個扣案
    可憑，足認被告於93年8月29日起，即以前開行動電話為連
    絡工具而連續販賣愷他命既遂，其所辯自不足採。
三、次查，扣案如附表編號五所示之愷他命2 包，經送請憲兵司
    令部刑事鑑識中心鑑定之結果，確均含有愷他命之成分，此
    有憲兵司令部刑事鑑識中心94年2月15日（94）安鑑字第003
    59號鑑驗通知書在卷可稽（見臺灣臺北地方法院檢察署94年
    偵字第705號卷第112頁）。按販賣毒品罪，並不以販入之後
    復行賣出為構成要件，苟以營利為目的，將毒品販入或將之
    賣出，有一於此，其犯罪即經完成，縱尚未賣出，仍應成立
    販賣既遂罪，此觀最高法院88年度台上字第3898號判決意旨
    可供參照。被告雖辯稱其購入如附表編號五之愷他命意僅供
    己施用云云，然查，被告經警於93年10月21日採尿送驗之結
    果，雖呈現施用愷他命之陽性反應，有臺灣尖端先進生技醫
    藥股份有限公司所出具之被告濫用藥物檢驗報告總覽一紙附
    卷可憑（見原審卷第137頁），惟被告自93年8月29日起既即
    開始連續販賣愷他命予不特定人已如上述，而被告亦自承係
    以10萬元為代價一次向「阿正」購入如附表編號五所示之愷
    他命等情，參以附表編號五之愷他命，有2大包，合計重量
    有378.58公克，有前開憲兵司令部刑事鑑識中心鑑驗通知書
    在卷可稽，並有如附表編號六之大小分裝袋合計224個扣案
    可資佐證，且被告更在電話中稱「要賺，要賺起來」等語，
    足認被告於販賣及購入如附表編號五之愷他命時，存有營利
    之意圖甚明，依前揭所述，被告於販入附表編號五之愷他命
    時，即構成販賣既遂，縱實際不及出售，亦無解其成立販賣
    既遂之罪行，被告前揭所辯，自不足採。本件事證明確，被
    告販賣第三級毒品愷他命之犯行堪以認定。
四、雖證人即被告之女友周加佳於本院前上訴審95年1月11日審
    理中到庭證稱：伊有以0000000000號之行動電話與被告聯絡
    ，並向被告表示伊朋友要買愷他命，「下半身」即愷他命之
    意，要7支，被告答應後未送來云云，但查被告在電話中已
    回話「那我坐計程車送過」等語，足見被告已有送去販賣無
    疑，證人所證顯係迴護之詞；證人曹傑亦於該日到庭證稱：
    伊當天有用朋友0000000000號行動電話與被告聯絡，伊之前
    是有由被告陪同向他人買入2支愷他命，共1600元，並非向
    被告買，當天伊是想向被告免費索取愷他命施用，「褲子」
    是指愷他命云云，但查證人曹傑在電話中稱：「之前你拿2
    支給我，我拿1600元給你‧‧‧」係謂向被告拿2支共1600
    元，並非證人在本院作證時所指被告陪同向他人購買，其所
    證亦係事後迴護之詞；另證人乙○○於本院審理時固證稱
    0000000000號手機為伊所使用，但並未向被告購買毒品云云
    ，惟證人乙○○竟稱該通話中「褲子」何意，伊已忘記，平
    常在購買愷他命的時候並無「褲子」這樣的稱呼，都是講「
    ｋ」云云，與被告已自承「褲子」即表示愷他命之意不符，
    而該通聯中發話人在電話中已向被告詢問有無好一點的「褲
    子」 (即愷他命)，被告並提及「我等一下會留過去你看」
    ，足見證人乙○○顯係刻意迴護被告；另證人甲○○於本院
    審理時雖證稱：0000000000手機號碼係伊在使用，93年8月
    29日其與「昆哥」之人在ＫＴＶ唱歌，「昆哥」打電話給「
    阿川」之人叫他送搖頭丸及愷他命過來，價格約兩萬多元。
    毒品送過來的時候，「昆哥」身上沒有那麼多現金，有請伊
    代墊2萬1千5百元給「阿川」。伊因有事先走，被告要過來
    ，伊就請被告順便幫伊向「昆哥」收款。伊沒有跟被告買過
    搖頭丸等毒品。0000000000號93年8月29日下午8時34分通聯
    電話譯文係伊當時講的話，通話內容中的「小陳」是伊。該
    譯文係伊與被告二人之對話云云。惟上開0000000000號通聯
    譯文既係證人甲○○與被告之對話，若「小陳」果係證人甲
    ○○，則被告和其對話時應係稱「你」交代而非「小陳」交
    代，且無須再和證人解釋何以便宜販賣毒品。是證人甲○○
    所稱「小陳」之人為其一節，顯不足採，而其所證幫「昆哥
    」之人代墊款一事，亦與本件無涉，均不足為被告有利之認
    定。再被告原聲請傳喚證人丁○○，惟其已自承確有上開93
    年8月30日上午6時22分，0000000000號通聯譯文之對話，本
    院認已無傳喚之必要，被告並捨棄該證人之傳喚，併此敘明
    。
五、按愷他命為毒品危害防制條例第2條第2項第3 款之第三級毒
    品，核被告所為，係犯毒品危害防制條例第4條第3項之販賣
    第三級毒品罪。被告先後多次販賣第三級毒品愷他命之犯行
    ，均時間緊接，所犯構成要件相同，顯均基於概括之犯意反
    覆為之，為連續犯。其行為後，刑法第56條連續犯之規定，
    業經修正，於94年2月2日公布刪除，定自95年7月1日施行，
    則被告之犯行，因行為後新法業已刪除連續犯之規定，此刪
    除雖非犯罪構成要件之變更，但顯已影響行為人刑罰之法律
    效果，自屬法律有變更，依新法第2條第1項規定，比較新、
    舊法結果，仍應適用較有利於被告之行為時法律即修正前之
    刑法論以連續犯之一罪（最高法院95年第8次刑事庭會議決
    議參照），並加重其刑。起訴書原認被告係自92年12月間起
    至93年12月下旬某日，販賣第三級毒品愷他命，則本件移送
    併辦之被告自93年8月29日起至93年9月4日止販賣第三級毒
    品之犯行，雖未據檢察官提起公訴，惟因與已起訴之部分有
    連續犯之裁判上一罪關係，本院自應併予審判。又被告有事
    實欄所載犯罪科刑執行情形，此有本院被告前案紀錄表在卷
    可憑，其前受有期徒刑執行完畢，於5年內故意再犯本件有
    期徒刑以上之罪，雖刑法第47條關於累犯之規定同經修正，
    但無論依修正前之刑法第47條，或修正後之刑法第47條第1
    項規定，均構成累犯，對被告尚無所謂有利或不利之情形，
    自無適用刑法第2條第1項之規定比較新舊法，而應逕予適用
    修正後刑法第47條第1項之規定，論以累犯，並遞予加重其
    刑。
六、原審就被告被訴販賣第三級毒品部分予以論罪科刑，原非無
    見，惟查：(一)原判決就被告犯罪之最後時間未予明白認定，
    即有未當；(二)被告販賣所得應可計算，原判決認被告賣出毒
    品之數量不詳，致無從計算而未宣告沒收，亦有未洽；(三)第
    三級毒品依毒品危害防制條例第18條第1 項後段規定，係得
    「沒入」，沒入乃行政罰，原判決竟依上開條文宣告「沒入
    」，均有未合，被告上訴意旨否認犯罪，檢察官上訴意旨指
    原判決就不另為無罪之諭知部分及量刑為不當，雖均無理由
    ，但原判決此部分既有上開可議之處，即屬無可維持，應由
    本院將此部分予以撤銷改判。爰審酌被告素行欠佳，並經查
    獲單次販入378.58公克愷他命，犯後又飾詞卸責，未見悔意
    ，然依前述監聽所得暨扣案如附表編號三、四、六所示之分
    裝容器，可知其已賣出者多為小量之零售交易，並其犯罪等
    一切情狀，量處如主文所示之刑。扣案如附表編號一、五所
    示之愷他命，為毒品危害防制條例所規定之第三級毒品，且
    為被告所有，供犯罪所用，除採樣所需部分業已鑑析用罄外
    ，驗餘部分應依同條例第19條第1項沒收；編號二、三、四
    、六所示之物，亦為被告所有，而經其供明在卷，其中除編
    號二為被告聯絡販賣毒品事宜所用，係供被告販賣毒品所用
    之物，應依同條例第19條第1項之規定諭知沒收外，其餘編
    號三、四、六均為小型分裝容器且數量眾多，顯係被告預備
    供分裝販賣所用之物，併依刑法第38條第1項第2款規定諭知
    沒收，販賣所得10萬9千6百元沒收，如全部或一部不能沒收
    時，以其財產抵償之。另扣案之電子磅秤2台，被告已否認
    為其所有，且無積極證據證明與被告犯行有關，爰不另為沒
    收之諭知，併此敘明。
七、附表編號一之愷他命一包，經送內政部警政署刑事警察局鑑
    定結果，除含有愷他命成分外，尚含有第四級毒品「苯巴比
    妥」成分（見台灣板橋地方法院檢察署93年度偵字第17235
    號卷第69頁），被告辯稱該第四級毒品可能是之前賣方所摻
    雜的，其並不知情等語。經查扣案之毒品既非被告所製造，
    而被告主觀犯意又係在販賣第三級毒品，則該第三級毒品內
    摻有其他物質為被告所不知，尚難謂與常情不符，此觀該愷
    他命除摻有該第四級毒品外，並檢出有「Caffeine咖啡因」
    及「Phenytoin抗痙攣劑、抗癲癇劑」成分即明，被告就此
    所辯，堪以採信。惟移送併辦意旨於此並未敘及，本院自無
    庸為任何之諭知，應由檢察官另行處理。
八、公訴意旨另以：被告自92年12月間起，即開始在不詳地點，
    連續販賣愷他命予綽號「小奧迪」、「鳥」、「可樂」、「
    安迪」、「勇慶」、「智」、「仁」、「鴻」等人，因認被
    告涉犯連續販賣第三級毒品之犯行。經核公訴人認被告涉犯
    此部分犯行，係以查扣之記事本中，有被告親筆所寫與上開
    綽號者間之交易紀錄為其主要論據。訊據被告堅詞否認此部
    分犯行，並辯稱該記事本中或為借貸紀錄，或為其向藥頭購
    賣毒品施用之雜記，並非出售毒品之紀錄等語。查該記事本
    中被告固有關於「小奧迪」、「鳥」、「仁」等人之記事，
    惟該記事本係自12月10日起連續記載至1月4日，其間雖有「
    12/13(六)」及「元/四 (六)」之記載，惟經原審核對年曆
    後，92年12月13日雖係星期六，然93年1月4日則為星期日，
    94年1月4日則為星期二，均非星期六，92年1月4日雖係星期
    六，然此與92年12月13日相距11個月以上，且亦與被告採依
    序記載之方式不符，難認「元/四 (六)」係指92年1月4日，
    是依上開日期之記載尚無法遽論公訴人所指前開事實之時間
    為何，況依記事本所載，當中雖有如「小奧迪11E」、「鳥
    30K出5K」、「仁6K3000」、「鴻23K出42K剩11K」等記載，
    惟綽號「小奧迪」、「鳥」、「可樂」、「安迪」、「勇慶
    」、「智」、「仁」、「鴻」等人，除綽號「智」部分經被
    告主張為借貸關係之謝長志，而到庭作證否認買受情事外，
    其餘均無證據可資認定公訴人所指之被告販售對象，而記事
    本內所載之紀錄，又有前述瑕疵，其販賣地點亦屬不明，自
    不足為認定被告於前開期間販賣第三級毒品之證明。惟公訴
    人指此部分與有罪部分有連續犯關係，屬裁判上之一罪，爰
    不另為無罪之諭知。另併辦意旨所指被告自93年8月間起至
    同年8月28日，及同年9月5日起至同年10間販賣愷他命部分
    (原審卷第124頁)，無其他證據足以證明，均難認定被告於
    此期間內有何公訴人所指之販賣愷他命犯行，此部分與本案
    無裁判上一罪關係，應由檢察官另行偵辦。
九、末查被告於93年10月21日上午8時30分許，在臺北市中山區
    ○○○路二段93巷19號7樓之3住處經警查獲，除扣得如附表
    編號一至編號四所示之物外，尚扣得第二級毒品安非他命2
    公克及子彈一顆，案列台灣板橋地方法院檢察署93年度偵字
    第17235號偵查。嗣該案經臺灣高等法院檢察署核准移轉由
    臺灣臺北地方法院檢察署94年度偵字第6797號偵查。該署將
    如附表編號一至四之販賣第三級毒品部分移送本件原審併辦
    ，就扣案之第二級毒品安非他命則移送最高法院94年度台上
    字第7120號併辦 (該案前審案號：本院91年度上訴字第1037
    號，惟該案係販賣第二級毒品ＭＤＭＡ)，就扣案子彈一顆
    夾帶併辦至無關之毒品案件，已有不妥 (另將扣案之安非他
    命併辦至販賣ＭＤＭＡ案件中亦有未洽，以上併辦意旨見臺
    灣臺北地方法院檢察署94年度偵字第6797號偵查卷末併辦意
    旨書，未編頁)。嗣該第二級毒品部分，經最高法院以94年
    12月27日刑六台北7120字第0940000004號函退併，該署改列
    95年度偵字第621號偵查，本應為適法之處理，惟該署竟以
    被告販賣第三級毒品經提起公訴 (該署94年度偵字第705號
    ，即本件之起訴案號)，被告以販賣第二、三級毒品之概括
    犯意，連續販賣第二、三級毒品為由，移送本件本院前審94
    年度上訴字第3786號併辦 (見該署95年度偵字第621號第25
    頁移送併辦意旨書），惟該第三級毒品部分早經其前身案號
    94年度偵字第6797號移送併辦，另第二級毒品部分則與本件
    無關，乃率以併辦結案，就原扣案之子彈一顆則未見論述，
    已然蒸發不見。嗣經本件本院前審再予退併，該署列95年度
    偵字第4132號偵查，詎又以同一理由再行移送本件更審前之
    最高法院併辦 (見該偵查卷第21頁移送併辦意旨書，與該署
    前95年度偵字第621號第25頁移送併辦意旨書內容完全相同)
    ，未能就該扣案之安非他命及子彈為適法之處理，率將之併
    案至無關之本件，自有未當，應將該95年度偵字第4132號偵
    查卷退由該署，另為適法之處理。
據上論斷，應依刑事訴訟法第369條第1項前段、第364條、第299
條第1項前段，毒品危害防制條例第4條第3項、第19條第1項，刑
法第2條第1項、第11條前段、第47條第1項、第38條第1項第2款
，修正前刑法第56條，判決如主文。
本案經檢察官鍾鳳玲到庭執行職務。
中　　華　　民　　國　　96　　年　　8　　月　　16　 　日
 　　　　　 刑事第十五庭  審判長法　官  吳昭瑩
                                法　官  蘇隆惠
                                法　官  李正紀
以上正本證明與原本無異。
如不服本判決，應於收受送達後十日內向本院提出上訴書狀，其
未敘述上訴之理由者並得於提起上訴後十日內向本院補提理由書
（均須按他造當事人之人數附繕本）。
                                書記官  鄭信昱
中　　華　　民　　國　　96　　年　　8 　　月　　16　　日
附錄：本案論罪科刑法條全文
毒品危害防制條例第4條第3項
製造、運輸、販賣第三級毒品者，處五年以上有期徒刑，得併科
新臺幣五百萬元以下罰金。
